臺灣高等法院刑事裁定
111年度抗字第1065號
抗  告  人
即  受刑人  傅世維




上列抗告人即受刑人因聲明異議案件，不服臺灣桃園地方法院中
華民國110年6月15日裁定（111年度聲字第752號），提起抗告，
本院裁定如下：
    主  文
抗告駁回。
    理  由
一、原裁定意旨略以：受刑人即受刑人傅世雄（下稱受刑人）聲
    明異議意旨，係認司法院大法官釋字第812號既已宣告強制
    工作違憲，其前已執行之強制工作時間自應折抵刑期，然臺
    灣高等檢察署105年度執更字第1642號執行指揮書卻未予折
    抵，應有所誤等情，此復經原審法院與受刑人確認無訛，有
    意見表在卷足憑，堪認受刑人係對臺灣高等檢察署105年度
    執更字第1642號執行指揮書聲明異議。而臺灣高等檢察署10
    5年度執更字第1642號執行指揮書，係依據本院97年度聲減
    更㈠字第25號定應執行刑裁定換發而來，是本案「諭知該裁
    判之法院」，即為定應執行刑裁定之本院，而非原審法院，
    因認受刑人向原審法院聲明異議，於法不合，應予駁回。
二、抗告意旨略以：受刑人因強盜等案件，經法院判處應執行有
    期徒刑21年，並諭知刑前強制工作3年確定，於97年3月19日
    入法務部○○○○○○○泰源技能訓練所（下稱泰源技能訓練所）
    執行保安處分，至99年9月30日經核准免除強制工作處分後
    ，接續執行徒刑（臺灣高等檢察署105年度執更字第1642號
    ）至今。因110年12月司法院大法官以釋字第812號解釋認定
    強制工作違憲，而異議人因同一案件分別執行強制工作、徒
    刑，屬一罪二罰，應將已執行之強制工作折抵刑期，為此聲
    明異議向高等檢察署提呈，請求將執行強制工作處分時日折
    抵併入刑期計算。嗣高等檢察署將聲明異議狀轉呈本院，本
    院再將聲明異議狀送原審法院裁定，原審法院卻以無管轄權
    裁定駁回受刑人之聲明異議，然原審法院如認無管轄權，應
    將本案轉回至本院，另為裁定方為適法，原裁定逕以無管轄
    權駁回受刑人之聲明異議，於法顯有相違。爰提起抗告，請
    求撤銷原裁定，另為適法之裁定，令受刑人折抵刑期並更換
    指揮書等語。
三、按受刑人或其法定代理人或配偶以檢察官執行之指揮為不當
    者，得向諭知該裁判之法院聲明異議，刑事訴訟法第484條
    定有明文。該條所稱「諭知該裁判之法院」，乃指對被告之
    有罪判決，於主文內「實際宣示其主刑、從刑之裁判法院」
    而言。又對於已判決確定之各罪定應執行刑之裁定確定後，
    與確定判決有同等效力，是以受刑人如係對於因數罪併罰所
    定應執行刑裁定之指揮執行聲明異議，應向為該定執行刑裁
    判之法院為之（最高法院106年度台抗字第1063號裁定意旨
    參照）。倘聲明異議係向其他無管轄權之法院為之，其聲請
    為不合法，應由程序上駁回，而無從為實體上之審查（最高
    法院109年度台抗字第797號裁定意旨參照）。
四、經查：
  ㈠受刑人因犯強盜等案件，經原審法院以95年度訴字第2330號
    判決分別有期徒刑7年6月（共3罪）、5年6月、1年2月，定
    應執行有期徒刑22年，並應於刑之執行前令入勞動處所強制
    工作3年，經提起上訴，迭經本院以96年度上訴字第3224號
    判決、最高法院以97年度台上字第653號判決上訴駁回確定
    定。嗣因上開案件之犯罪時間係於96年4月24日以前，符合
    減刑要件，經本院以97年度聲減更㈠字第25號裁定就上開宣
    告有期徒刑1年2月部分減為有期徒刑7月，並與其餘不得減
    刑之罪合併定應執行有期徒刑21年確定，異議人並於97年3
    月19日至泰源技能訓練所執行刑前強制工作，後經執行機關
    認有應免予強制工作之執行處分之必要，報經法務部核准免
    予繼續執行強制工作，並通知檢察官轉請法院裁定免予繼續
    強制工作之執行，經臺灣高等法院以99年度聲字第2521號裁
    定免予繼續強制工作之執行，異議人遂自99年9月30日起免
    予執行強制工作，轉換執行上開有期徒刑21年（高檢署105
    年度執更字第1642號執行指揮書）迄今等情，有上開各該刑
    事判決書、裁定、臺灣高等法院被告前案紀錄表等件(見原
    審卷第25頁至第41頁、第43頁第65頁、第67頁至第69頁、第
    71頁、第73頁、本院卷第23頁至第30頁）在卷可稽，本院已
    就上開各罪宣告之刑，裁定減刑，並另定執行刑，原審法院
    原宣告之主刑已有更易，本院所為97年度聲減更㈠字第25號
    裁定，具有與確定判決同等之效力，參酌最高法院92年度台
    聲字第60號、106年度台抗字第305號裁定意旨，應以本院為
    刑事訴訟法第484條規定之「諭知該裁判之法院」。
  ㈡從而，受刑人係認司法院大法官釋字第812號既已宣告強制工
    作違憲，其前已執行之強制工作時間應折抵刑期，然臺灣高
    等檢察署105年度執更字第1642號執行指揮書卻未予折 抵，
    而對臺灣高等檢察署105年度執更字第1642號執行指揮書聲
    明異議，有受刑人意見表在卷可考（見原審卷第89頁），而
    臺灣高等檢察署105年度執更字第1642號執行指揮書，係依
    據本院97年度聲減更㈠字第25號裁定換發而來，受刑人對檢
    察官此部分執行指揮聲明異議，其管轄法院應為本院，原審
    以其無管轄權，受刑人聲明異議，顯屬違背法定程序且無從
    補正，為不合法，而裁定駁回，核無違誤。受刑人提起抗告
    徒以原審應將本案轉回至本院，另為裁定方為適法云云，而
    為指摘，洵屬無據。綜上，本件抗告為無理由，應予駁回。
據上論斷，應依刑事訴訟法第412條，裁定如主文。
中　　華　　民　　國　　111 　年　　7 　　月　　13　　日
 　　　　      　 刑事第三庭    審判長法　官  張惠立
                                      法　官  廖怡貞
　　　　　　　　　　　　　　　　　  　法　官  鄭昱仁 
以上正本證明與原本無異。
如不服本裁定，應於收受送達後五日內向本院提出抗告狀。
                                      書記官  劉靜慧
中　　華　　民　　國　　111 　年　　7 　　月　　14　　日